臺灣花蓮地方法院刑事判決　　　　　　　　　　　　　　九十三年度訴字第二號
　　公　訴　人　臺灣花蓮地方法院檢察署檢察官
　　被　　　告　乙○○
右列被告因違反毒品危害防制條例案件，經檢察官提起公訴 (九十三年度偵字第六十
二、六十三號），因被告於準備程序進行中就被訴事實為有罪之陳述，且所犯非死刑
、無期徒刑、最輕本刑為三年以上有期徒刑之罪或高等法院管轄第一審案件，經告知
簡式審判程序之旨，並聽取檢察官、被告之意見後，經本院合議庭裁定由受命法官獨
任進行簡式審判程序，本院判決如左：
    主  文
乙○○連續施用第一級毒品，累犯，處有期徒刑壹年。又連續施用第二級毒品，累犯
，處有期徒刑捌月。應執行有期徒刑壹年陸月。
    事  實
一、乙○○有違反毒品危害防制條例及侵占等多項前科，最後於民國八十九年間因犯
    偽造文書罪，經本院判處有期徒刑三月確定，於九十二年五月二十三日執行完畢
    。而乙○○前曾於八十七年七月間因施用第二級毒品安非他命，經依本院裁定送
  觀察、勒戒後，認無繼續施用毒品之傾向，由臺灣花蓮地方法院檢察署檢察官於
    八十八年六月三日，以八十八年度偵緝字第六十六號為不起訴處分確定。惟乙○
    ○復於八十八年九月間，再因施用第二級毒品安非他命案件，經本院裁定送觀察
    、勒戒後，認有繼續施用毒品之傾向，而裁定送強制戒治，並經檢察官起訴，而
    由本院玉里簡易庭於八十九年三月七日，以八十八年度玉簡字六十七號判處有期
    徒刑六月確定。嗣再因連續施用第一、二級毒品案件，經本院於九十年一月十七
    日以八十九年度訴字第四二０號判處應執行有期徒刑十月確定。詎其仍不知悔改
    ，竟基於概括之犯意，連續自九十二年十月初某日起至九十二年十二月二十日止
    ，在其車上或花蓮縣玉里鎮○○路八十五號等地點，分別以針筒注射之方式施用
    第一級毒品海洛因，以及燒烤燈泡連結吸管之方式施用第二級毒品安非他命多次
    。嗣經警通知採尿送驗後，始知上情。
二、案經花蓮縣警察局玉里分局報請臺灣花蓮地方法院檢察署檢察官偵查起訴。
    理  由
一、訊據被告乙○○對於上開連續施用第一級、第二級毒品之犯行，坦承不諱，而被
    告經警採集尿液送請化驗，經施以ＥＩＡ及ＧＣ／ＭＳ等檢驗方法檢驗後，呈現
    安非他命、甲基安非他命、嗎啡均為陽性之反應，此有玉里採尿室毒品人口到場
    採尿名冊二紙、列管毒品人口尿液檢體採集送驗紀錄表二紙、慈濟大學濫用藥物
    檢驗中心九十二年十一月三日慈藥字第九二一一０三０五號、九十二年十二月二
    十七日慈藥字第九二一二二七０八號函暨所附檢驗總表二份附卷可稽。又被告於
    八十七年七月間因施用第二級毒品安非他命，經依本院裁定送觀察、勒戒後，認
    無繼續施用毒品之傾向，由檢察官於八十八年六月三日，以八十八年度偵緝字第
    六十六號為不起訴處分確定。復於八十八年九月間，再因施用第二級毒品安非他
    命案件，經裁定送觀察、勒戒後，認有繼續施用毒品之傾向，而裁定送強制戒治
    ，並經檢察官起訴，而由本院玉里簡易庭於八十九年三月七日，以八十八年度玉
    簡字六十七號判處有期徒刑六月確定。嗣又因連續施用第一、二級毒品案件，經
    本院於九十年一月十七日以八十九年度訴字第四二０號判處應執行有期徒刑十月
    等情，則有不起訴處分書及臺灣高等法院被告全國前案紀錄表一份可資佐參。是
    被告任意性之自白經前開證據補強，應與事實相符，堪信為真實。本案事證明確
    ，被告犯行已可認定，應予依法論科。
二、查被告犯罪後，毒品危害防制條例已於九十二年七月九日修正，並於九十三年一
    月九日起施行。雖修正前、後之毒品危害防制條例第十條，其法定刑並無輕重之
    分，惟依據修正後毒品危害防制條例第二十條第三項規定，施用毒品經送觀察、
    勒戒或強制戒治執行完畢釋放後五年內再犯施用毒品者，檢察官即應起訴，較修
    正前所規定應區別係一、二、三犯，以及是否有繼續施用毒品傾向後，再決定是
    否起訴之情形，對於被告顯較不利，且係屬於有關本案被告犯行是否應施以刑罰
    之規定，依照刑法第二條第一項後段之規定，應適用有利於被告之修正前毒品危
    害防制條例論處。查海洛因與安非他命分別係屬毒品危害防制條例第二條第二項
    第一、二款所規定之第一、二級毒品。核被告所為，係犯毒品危害防制條例第十
    條第一項之施用第一級毒品罪，及同條第二項之施用第二級毒品罪。被告持有海
    洛因與安非他命係供自己施用，其持有之行為應為高度之施用毒品犯行所吸收，
    不另論罪。其先後多次施用第一級、第二級毒品之行為，時間緊接，方法相同，
    觸犯構成要件相同之罪，顯係基於概括犯意為之，均為連續犯，依刑法第五十六
    條規定，以一罪論，並加重其刑。至於被告所犯二罪之間，犯意各別，罪名不同
    ，應分論併罰之。查被告前因偽造文書罪，經本院判處有期徒刑三月確定，於九
    十二年五月二十三日執行完畢，有臺灣高等法院被告全國前案紀錄表一份附卷可
    按，五年以內再犯本件有期徒刑以上之罪，為累犯，依刑法第四十七條規定加重
    其刑，並遞加重之。爰審酌被告素行不佳，多次施用毒品之行為，不僅戕害己身
    ，亦促使毒品之流通，惟被告犯罪後坦承犯行，態度良好，及其生活狀況、智識
    程度等一切情狀，量處如主文所示之刑。
據上論斷，應依刑事訴訟法第二百七十三條之一第一項、第二百九十九條第一項前段
，毒品危害防制條例第十條第一項、第二項，刑法第十一條前段、第二條第一項後段
、第五十六條、第五十一條第五款、第四十七條，判決如主文。
本案經檢察官甲○○到庭執行職務。
中      華      民      國    九十三    年      五      月      六      日
                              臺灣花蓮地方法院刑事第一庭
                                  法    官    余  明  賢
右正本證明與原本無異。
如對本判決不服，應於送達後十日內，向本院提出上訴狀。（應抄附繕本）
                法院書記官
中      華      民      國    九十三    年      五      月      七      日
附錄本判決論罪之法律條文：
毒品危害防制條例第十條：
施用第一級毒品者，處六月以上五年以下有期徒刑。
施用第二級毒品者，處三年以下有期徒刑。
